臺灣高等法院民事裁定　　　　　　　　　96年度抗字第1215號
抗　告　人　中菲行航空貨運承攬股份有限公司
法定代理人　甲○○
代　理　人　林振煌律師
上列抗告人因與相對人華晶科技股份有限公司間聲請假扣押事件
，對於中華民國96年6月26日臺灣新竹地方法院96年度裁全字第
1367號裁定，提起抗告，本院裁定如下：
    主      文
抗告駁回。
抗告費用由抗告人負擔。
    理      由
一、按債權人就金錢請求或得易為金錢請求之請求，欲保全強制
    執行者，得聲請假扣押。假扣押非有日後不能強制執行或甚
    難執行之虞者，不得為之。請求及假扣押之原因應釋明之。
    前項釋明如有不足，而債權人陳明願供擔保或法院認為適當
    者，法院得定相當之擔保，命供擔保後為假扣押，為92年2
    月7日總統令修正公布之民事訴訟法第522條第1項、第523條
    第1項及第526條第1項、第2項所明定。依上開規定可知，債
    權人聲請假扣押，應就其請求及假扣押之原因加以釋明。該
    項釋明如有不足，而債權人陳明願供擔保或法院認為適當者
    ，法院得定相當之擔保，命供擔保後為假扣押。若債權人就
    其請求及假扣押之原因絲毫未予釋明，法院不得命供擔保後
    為假扣押（最高法院94年台抗字第665號裁判意旨參照）。
    次按假扣押非日後不能強制執行或恐難執行者不得為之，所
    謂不能強制執行，如債務人浪費財產，增加負擔，或就其財
    產為不利益之處分，將成為無資力之情形等是，所謂恐難執
    行，如債務人將移住遠方或逃匿是也。（最高法院19年度抗
    字第232號判例意旨參照）。
二、本件抗告人主張略以：(一)相對人委託伊承攬運送貨物，共積
    欠民國93年5、6、7月份之6筆承攬運送報酬尚未給付，有明
    細表、發票及提單可證，前經伊以95年5月3日存證信函催告
    ，相對人亦未給付，為恐相對人脫產，爰依法聲請假扣押，
    並願供擔保以代釋明。(二)關於相對人前曾就他筆報酬給付伊
    之紀錄，亦有伊之存摺可證明相對人曾匯款至伊之帳戶，然
    經伊聲請假扣押，卻遭原法院駁回。原裁定駁回之理由為：
   「查債務人為生產高解析度數位相機之廠商，資本額為43億
    元，實收資本額為24億4302萬1950元，且目前正常營運中」
    ，但經濟瞬息萬變，本非任何人得以逆料，近如東森集團，
    遠如鴻源公司、國產公司、鴻禧集團、東帝士集團等，均為
    社會大眾所耳熟能詳之例，該等企業之資本額遠比相對人公
    司為大，不知原裁定如何判斷確知相對人公司之財物毫無問
    題？原裁定所持理由，顯違一般常理至明，求予廢棄原裁定
    云云。
三、經查：本件抗告人向原審聲請假扣押，主張相對人積欠伊93
    年5、6、7月份之承攬運送報酬尚未給付，前經伊以95年5月
    3日存證信函催告，相對人亦未給付，為恐相對人脫產，爰
    依法聲請假扣押，並願供擔保以代釋明等情，並提出明細表
    、發票及提單、存證信函、存摺等影本為證（見原審卷第30
    至52頁），堪認抗告人已釋明其請求之存在。惟就假扣押之
    原因，抗告人僅主張「為恐相對人脫產，爰依法聲請假扣押
    」等情，有抗告人所具之民事假扣押聲請狀可證（見原審卷
    第2頁），且於本院亦未釋明有何假扣押之原因。查抗告人
    絲毫未釋明債務人有何浪費財產、增加負擔、或就其財產為
    不利益之處分將達於無資力之狀態、或移往遠地、逃匿無蹤
    或隱匿財產等情形，亦未提出能即時調查之證據，堪認抗告
    人並未釋明相對人有何日後不能強制執行或甚難執行之虞，
    抗告人既絲毫未予釋明假扣押之原因，揆諸首揭說明，法院
    自不得命供擔保後准為假扣押。從而，原法院認抗告人未釋
    明假扣押之原因，而駁回其假扣押之聲請，即無不合。抗告
    意旨仍執前詞指摘原裁定不當，求予廢棄，為無理由，應予
    駁回。
四、據上論結，本件抗告為無理由，爰裁定如主文。
中　　華　　民　　國　　96　　年　　8 　　月　　3 　　日
                  民事第七庭
                        審判長法  官  鄭三源
                              法  官  湯美玉
                              法  官  周美月
正本係照原本作成。
本裁定除以適用法規顯有錯誤為理由，並經本院許可外，不得再
抗告。如提起再抗告，應於收受後10日內委任律師為代理人向本
院提出再抗告狀。並繳納再抗告費新台幣１千元。
中　　華　　民　　國　　96　　年　　8 　　月　　3 　　日
　　　　　　　　　　　　　　　書記官  李華安
